臺灣宜蘭地方法院刑事判決　　　　　　　 93年度訴字第508號
　　公　訴　人　臺灣宜蘭地方法院檢察署檢察官
　　被　　　告　甲○○　男　2.
上列被告因毒品危害防制條例案件，經檢察官提起公訴（九十三
年度毒偵字第一００七號），本院合議庭裁定由受命法官獨任進
行簡式審判程序，爰不經通常程序判決如下：
    主  文
甲○○連續施用第一級毒品，累犯，處有期徒刑壹年貳月。
扣案第一級毒品海洛因壹包（驗後淨重柒點公克；包裝重零點
玖柒公克）沒收銷燬之。
    事  實
一、甲○○前因施用毒品案件，經臺灣花蓮地方法院依聲請裁定
    方法院檢察署檢察官於民國八十八年五月十九日以八十八年
    度偵字第一三二二號為不起訴處分確定；嗣復因施用毒品案
    件，經本院依聲請裁定送觀察、勒戒後，亦認無繼續施用毒
    品傾向，而經臺灣宜蘭地方法院檢察署檢察官於九十年十月
    三日以九十年度毒偵緝字第一九七號、九十年度毒偵緝字第
    一九八號、九十年度毒偵緝字第一九九號為不起訴處分確定
    。詎仍不知悛悔，再因施用第一級毒品海洛因（下稱海洛因
    ）案件，經臺灣宜蘭地方法院檢察署檢察官聲請強制戒治並
    提起公訴，本院並依聲請裁定令其入戒治處所施以強制戒治
    ，及於九十一年四月三十日以九十一年度訴字第一二四號判
    處有期徒刑八月，同年五月三十日確定，嗣因無繼續戒治之
    必要，而由本院依聲請裁定停止戒治，所餘期間宣付保護管
    束，九十二年五月十五日保護管束期滿執行完畢，另其執行
    毒品危害防制條例判處有期徒刑八月確定之案件，亦與其前
    所犯經本院判處有期徒刑一年確定之竊盜案件，更定其刑為
    一年六月後，於九十三年一月五日縮刑期滿執行完畢。然其
    又因施用海洛因及第二級毒品安非他命（下稱安非他命）案
    件，經本院以九十三年度訴字第二九０號判處有期徒刑十月
    、三月，並定應執行刑一年，同年八月二十三日確定後，仍
    又基於施用海洛因抵癮之概括犯意，自九十三年七月三十一
    日某時許起至同年十月五日某時許止，先後在其位於宜蘭縣
    頭城鎮○○路七十一號四樓住處，多次單獨施用海洛因，並
    將海洛因與安非他命同時攙入香菸中吸食一次。嗣於九十三
    年十月五日十九時三十分許，在宜蘭縣頭城鎮頭城火車站前
    遭警盤查後當場查獲，並扣得海洛因一小包（驗後淨重七點
    三公克；包裝重零點九七公克）。
二、案經宜蘭縣警察局礁溪分局報告臺灣宜蘭地方法院檢察署檢
    察官偵查起訴。
    理  由
一、右揭事實，業據被告甲○○到庭供認不諱，復有慈濟大學醫
    學院濫用藥物檢驗中心所出具，呈嗎啡及安非他命陽性反應
    之檢驗總表一份存卷，暨海洛因一包（驗後淨重七點三公克
    ；包裝重零點九七公克）扣案可稽，堪認被告之自白確與事
    實相符，足可採信。又被告前因施用毒品案件，經臺灣花蓮
    地方法院依聲請裁定送觀察、勒戒後，認無繼續施用毒品傾
    向，而由臺灣花蓮地方法院檢察署檢察官於八十八年五月十
    九日以八十八年度偵字第一三二二號為不起訴處分確定；嗣
    復因施用毒品案件，經本院依聲請裁定送觀察、勒戒後，亦
    認無繼續施用毒品傾向，而經臺灣宜蘭地方法院檢察署檢察
    官於九十年十月三日以九十年度毒偵緝字第一九七號、九十
    年度毒偵緝字第一九八號、九十年度毒偵緝字第一九九號為
    不起訴處分確定。詎仍不知悛悔，再因施用第一級毒品海洛
    因（下稱海洛因）案件，經臺灣宜蘭地方法院檢察署檢察官
    聲請強制戒治並提起公訴，本院並依聲請裁定令其入戒治處
    所施以強制戒治，及於九十一年四月三十日以九十一年度訴
    字第一二四號判處有期徒刑八月，同年五月三十日確定，嗣
    因無繼續戒治之必要，而由本院依聲請裁定停止戒治，所餘
    期間宣付保護管束，九十二年五月十五日保護管束期滿執行
    完畢，另其執行毒品危害防制條例判處有期徒刑八月確定之
    案件，亦與其前所犯經本院判處有期徒刑一年確定之竊盜案
    件，更定其刑為一年六月後，於九十三年一月五日縮刑期滿
    執行完畢等情，亦有上開不起訴處分書、法務部全國檢察官
    線上查詢刑案人犯在監所最新資料報表及臺灣高等法院被告
    全國前案紀錄表各一份附卷可憑。綜上各情，本件事證已臻
    明確，被告犯行洵堪認定，應予依法論科。
二、核被告甲○○之所為，係違反毒品危害防制條例第十條第一
    項、第二項之施用第一級、第二級毒品罪。其施用毒品前之
    持有海洛因及安非他命之行為，已分別為其施用之高度行為
    所吸收，均不另論罪。又其同時將海洛因及安非他命燒烤吸
    用之行為，乃以一行為同時觸犯毒品危害防制條例第十條第
    一項及第二項之施用第一級毒品及第二級毒品等罪名，應依
    刑法第五十五條想像競合犯之規定，從一重之毒品危害防制
    條例第十條第一項施用第一級毒品罪處斷。而其先後單獨施
    用海洛因及將海洛因與安非他命同時攙入香菸中吸食一次之
    犯行，則因施用海洛因之時間緊接，方法相同，觸犯構成要
    件相同之罪，顯係基於概括犯意為之，應依刑法第五十六條
    連續犯之規定，論以連續施用第一級毒品罪並依法加重其刑
    。末查，被告前犯竊盜及毒品危害防制條例案件，經本院各
    判處一年、八月確定並更定其刑為一年六月後，於九十三年
    一月五日縮刑期滿執行完畢之事實，已詳前述，茲於執行完
    畢後五年內再犯有期徒刑以上之本罪，應依刑法第四十七條
    累犯之規定加重其刑，並依法遞加重之。審酌被告歷經毒品
    危害防制條例新制所定之觀察、勒戒程序及科刑之判決與執
    行後，仍屢有施用海洛因及安非他命抵癮之行為，顯見確難
    憑己身意志戒除毒害，本有對之處以較長刑期俾求隔離戒毒
    之必要；惟念其坦承犯行，態度良好，及其犯罪動機、目的
    、手段、素行及造成社會整體潛在侵害程度等一切情狀，爰
    酌情量處如主文所示之刑，以資警懲。
三、扣案疑似海洛因之白色粉末，經送法務部調查局鑑定結果，
    確含有海洛因成分（驗後淨重七點三公克；包裝重零點九七
    公克），亦見卷附該局九十三年十二月十七日調科壹字第三
    ００００一一八二號鑑定通知書即明，爰依毒品危害防制條
    例第十八條第一項前段之規定，併予諭知沒收銷燬之。
據上論斷，應依刑事訴訟法第二百九十九條第一項前段，毒品危
害防制條例第十條第一項、第二項、第十八條第一項前段，刑法
第十一條前段、第五十六條、第五十五條、第四十七條，判決如
主文。
本案經檢察官賴慶祥到庭執行職務
中　　華　　民　　國　　94　　年　　1 　　月　　25　　日
                        臺灣宜蘭地方法院刑事第三庭
                                  法  官  陳  嘉  年
以上本證明與原本無異。
如不服本判決，應於判決送達後十日內向本院提出上訴狀。（應附繕本）
                                  書記官  詹  玉  惠
中　　華　　民　　國　　94　　年　　1 　　月　　27　　日
附錄本案論罪科刑法條全文
毒品危害防制條例第十條第一項、第二項
施用第一級毒品者，處六月以上五年以下有期徒刑。
施用第二級毒品者，處三年以下有期徒刑。
